【裁判字號】    95,交易,1
【裁判日期】    950125
【裁判案由】    過失傷害
【裁判全文】
臺灣彰化地方法院刑事判決               95年度交易字第1號
公  訴  人  臺灣彰化地方法院檢察署檢察官
被      告  乙○○
上列被告因過失傷害案件，經檢察官提起公訴（九十四年度調偵
字第五三二號），本院認有刑事訴訟法第二百七十三條之一第一
項之情形，而改依簡式審判程序判決如下：
        主  文
乙○○因過失傷害人，累犯，處有期徒刑肆月，如易科罰金，以
參佰元折算壹日。
        事  實
一、乙○○曾於民國八十九年十二月間因公共危險案件，經臺灣
    苗栗地方法院於九十年二月二十四日判處有期徒刑二月，並
    於九十年四月二十五日易科罰金執行完畢。仍不知警惕，其
    於九十四年一月十三日七時許，駕駛車牌號碼Ｊ六－六九二
    二號自用小客車，沿彰化縣溪湖鎮○○路由東向西方向行駛
    ，於途經二溪路與西環路口時，本應注意汽車在雙向二車道
    行駛時，在劃有分向限制線之路段，不得駛入來車之車道內
    ，且依當時天候雖雨、但日間自然光線充足、路面雖濕潤、
    然無缺陷、無障礙物、視距良好，並無不能注意之情形，竟
    因其精神疲憊睡著，致其所駕駛之上開自用小客車失控，而
    衝入對向車道，撞及對向車道正常行駛，由己○○所駕駛，
    搭載丙○○之車牌號碼三Ｒ－五二八一號自用小客車，致己○○受有頭部外傷併前額頭皮撕裂傷、疑腦震盪之傷害；丙○○受有頭部外傷併前額撕裂傷、下唇貫穿傷、疑腦震盪、
    右膝挫傷血腫之傷害。乙○○再迴車接續往前衝撞二溪路路
    口由辛○○經營之「台中美早餐店」前工具車台，停於該早
    餐店前，甲○○所有之ＱＶ－七六九八號自用小客車，又繞
    回原行駛車道，撞及由丁○○駕駛之四五二七－ＧＢ號自用
    小客車、庚○○所有停於路口之車牌號碼ＴＧ六－０二九號
    輕型機車，最後再撞擊由戊○○經營之「統一超商」大門後
    始將車停止，乙○○並受傷昏迷，經送醫急救。
二、案經被害人己○○、丙○○訴由彰化縣警察局溪湖分局報請
    臺灣彰化地方法院檢察署檢察官偵查起訴，本院認有刑事訴
    訟法第二百七十三條之一第一項之情形，而改依簡式審判程
    序審理。
        理  由
一、按除被告所犯為死刑、無期徒刑、最輕本刑為三年以上有期
    徒刑之罪或高等法院管轄第一審案件者外，於前條第一項程
    序進行中，被告先就被訴事實為有罪之陳述時，審判長得告
    知被告簡式審判程序之旨，並聽取當事人、代理人、辯護人
    及輔佐人之意見後，裁定進行簡式審判程序；除簡式審判程
    序及簡易程序案件外，第一審應行合議審判，刑事訴訟法第
    二百七十三條之一第一項、第二百八十四條之一分別定有明
    文。本件被告乙○○所涉係死刑、無期徒刑、最輕本刑為三
    年以上有期徒刑之罪或高等法院管轄第一審案件以外之罪，
    並於本院行準備程序時就被訴事實為有罪之陳述，本院合議
    庭依前揭規定，經評議結果，裁定改由一名法官獨任行簡式
    審判程序，先予敘明。
二、上揭犯罪事實，業據被告乙○○於警詢、偵查中及本院審理
    時均坦承其係因精神疲憊睡著而肇事，核與告訴人己○○、
    丙○○於警詢、偵查中，及本院審理時之指訴情節，證人辛○○、甲○○、丁○○、庚○○、戊○○分別於警詢時之證
    述情節相符。此外，復有現場圖、道路交通事故調查報告表
    乙紙、現場及車損照片十四幀、道安醫院出具之診斷證明書
    二紙等在卷可資佐證。
三、按汽車在雙向二車道行駛時，在劃有分向限制線之路段，不
    得駛入來車之車道內，道路交通安全規則第九十七條第二款
    定有明文。被告考領有駕照，對上開規則應知之甚詳，且有
    遵守之義務。又查肇事當時天候雖雨、但日間自然光線充足
    、路面雖濕潤、然無缺陷、無障礙物、視距良好，有道路交
    通事故調查報告表在卷可稽，依當時情形被告並無不能注意
    之情形，竟疏未注意而駛入來車道，撞及告訴人己○○所駕
    駛之自用小客車，致告訴人己○○、丙○○受有如事實欄之
    傷害，其應負肇事主因而有過失甚明。被告既為本件事故之
    肇事主因，則告訴人等因本件車禍致受前揭傷害，與被告之
    過失行為間顯有相當因果關係，被告自白其有過失傷害之犯
    行，與事實相符。本件事證業已明確，被告犯行應堪認定。
四、核被告所為，係犯刑法第二百八十四條第一項前段之普通過
    失傷害罪。被告一過失行為，致告訴人己○○、丙○○受有
    上開傷害，為一行為觸犯數罪名之想像競合犯，應依刑法第
    五十五條之規定，從一重處斷。又被告曾於八十九年十二月
    間因公共危險案件，經臺灣苗栗地方法院於九十年二月二十
    四日判處有期徒刑二月，並於九十年四月二十五日易科罰金
    執行完畢，有臺灣高等法院被告全國前案紀錄表、臺灣彰化
    地方法院檢察署刑案資料查註紀錄表各一份在卷可按，其受
    有期徒刑執行完畢後，五年內再犯本件有期徒刑以上之罪，
    為累犯，應依刑法第四十七條之規定加重其刑。爰審酌被告
    之品行、應負全部過失責任、犯後願賠償告訴人等新臺幣三
    萬元，為告訴人等所不接受，且坦承全部犯行之態度，及其
    生活狀況等一切情狀，量處如主文所示之刑，並諭知易科罰
    金之折算標準，以示懲處。
據上論斷，應依刑事訴訟法第二百七十三條之一第一項、第二百
九十九條第一項前段，刑法第二百八十四條第一項前段、第五十
五條、第四十七條、第四十一條第一項前段，罰金罰鍰提高標準
條例第一條前段、第二條，判決如主文。
本案經檢察官姚玎霖到庭執行職務。
中    華    民    國    95    年    1    月    25    日
                      臺灣彰化地方法院交通法庭
                          法      官  陳  秋  錦
以上正本證明與原本無異。
如不服本判決，應於判決送達後10日內，向本院提出上訴狀（須
附繕本）。
告訴人或被害人對於判決如有不服具備理由請求檢察官上訴者，
其上訴期間之計算係以檢察官收受判決正本之日期為準。
中    華    民    國    95    年    1    月    25    日
                          書  記  官  于  淑  真
中華民國刑法第284條
(過失傷害罪)
因過失傷害人者，處 6 月以下有期徒刑、拘役或 500 元以下罰
金，致重傷者，處1年以下有期徒刑、拘役或500元以下罰金。
從事業務之人，因業務上之過失傷害人者，處 1 年以下有期徒刑
、拘役或1千元以下罰金，致重傷者，處3年以下有期徒刑、拘役
或2千元以下罰金。


司法院資訊處製作；財團法人民間司法改革基金會備份。
